臺灣臺南地方法院刑事判決　　　　　　　　　　　　　九十二年度易緝字第七一號
　　公　訴　人　臺灣台南地方法院檢察署檢察官
　　被　　　告　戊○○
右列被告因賭博案件，經檢察官聲請簡易判決處刑（九十一年度偵字第八四三二號）
，本台南營簡易庭認不合適用簡易程序，移由本院普通庭，依通常程序審理，判決如
左：
    主  文
戊○○無罪。
    理  由
一、公訴意旨如檢察官聲請簡易判決處刑書所載（如附件）。
二、按犯罪事實應依證據認定之，無證據不得推定其犯罪事實；又不能證明被告犯罪
    者，應諭知無罪之判決，刑事訴訟法第一百五十四條第二項、第三百零一條第一
    項分別定有規定。又被告之自白為證據之一種，須非出於強暴、脅迫、利誘、詐
    欺或其他不正之方法，且與事實相符者，方得採為證據，故被告雖經自白，仍應
    調查其他必要之證據，以察其與事實是否相符，苟無法證明其與事實相符，根本
    即失其證據之證明力，不得採為判斷事實之根據。再共同被告不利於己之陳述，
    固得採為其他共同被告犯罪之證據，惟此項不利之陳述，須無瑕疵可指，而就其
    他方面調查，又與事實相符，始得採為其他共同被告犯罪事實之認定。最高法院
    四十六年台上字第八０九號、第四一九號分別著有判例可參。
三、本件公訴人認被告涉有右揭賭博罪嫌，無非以下列證據資為依據：
（一）被告於警訊中自白伊為可口可樂電玩店老闆，該店內之電玩係伊所擺設。
（二）店員丁○○及賭客蔡石森供述可以兌換現金。並有計分表七紙（載明洗分兌換
      現金之日期、時間、分數），及ＩＣ板七塊、機台內賭資二千三百七十元、蔡
      石森兌換之彩金一千元扣案可佐。
（三）店員丁○○於警訊時供稱老闆叫鐘先生。
四、訊據被告戊○○於本院審理時堅決否認犯行，辯稱：可口可樂超商並非伊所開設
    ，伊並沒有能力開設電玩店，也從來沒有去過該店，當天是丙○○叫伊跟他一起
    去警局，並叫伊在筆錄上簽名等語。
五、經查：
（一）證人丁○○於本院審理時證稱：「（問）以前有無看過被告？（答）是到警察
      局才看到。（問）老闆是誰？（答）是一位女老闆。（問）電動玩具是何人擺
      設？（答）我不知道。超商原來就有擺設電玩。（問）平常別人玩電玩時，你
      對何人負責？（答）老闆娘，老闆娘跟我講說，如果有客人來玩，是以一比一
      兌換。（問）老闆娘叫何名字？（答）我都叫他琴姐。叫林玉琴。」等語（見
      本院九十三年十二月二日審理筆錄），由上開證詞可知，證人丁○○係由林玉
      琴所雇用，與客人對賭之比例亦由林玉琴授權，故雖店員丁○○及賭客蔡石森
      供述可以兌換現金，並有賭博性機台扣案，尚無法以此遽為被告為電玩店負責
      人之認定。
（二）店員丁○○於警、偵訊時證稱：伊是九十一年四月一日開始到超商工作，應徵
      伊到超商工作者為林玉琴，在查獲那一天才第一次見過戊○○等語。核與以證
      人身份於本院具結後證稱：「（問）你一開始在警局為何說老闆叫鍾先生？（
      答）因為老闆娘跟我說電動玩具是被告擺設的，而且後來被告也出現在警局。
      （問）第一次看到被告是在何處？（答）在喜樹派出所，我第一次看到他時。
      」等語相符（見本院九十三年十二月二日審理筆錄），況且本件為警查獲當時
      ，超商店內僅有店員丁○○及賭客蔡石森二人，被告並不在該店內，亦據該二
      人於警詢時證述明確，是丁○○於警訊時供稱老闆叫鐘先生之證詞不能證明被
      告確係可口可樂超商之實際負責人。
（三）又本案經台南市警察局第六分局喜樹派出所於九十一年四月二十日查獲，旋即
      發現該案疑為人頭頂替案，此經證人即承辦之警員乙○○於本院審理時結證屬
      實，並有台南市警察局第六分局喜樹派出所九十一年四月二十六日南市警六字
      呈報單一紙在卷足參，益證被告供述伊並非該店實際負責人乙情應屬實情。
（四）從而，被告於警訊時自白伊擔任可口可樂超商之負責人，顯與事實不符，應認
      被告僅係受姓名、年籍均不詳之不明人士委託，而形式上擔任可口可樂超商負
      責人之人頭，復於本件為警查獲後出面頂替認罪，以掩飾該真正負責人之犯行
      。
四、綜上，依調查所得證據，認案發時擔任超商實際負責人經營賭博犯行者係另一姓
    名年籍均不詳之不明人士，被告到案應屬頂替行為，其警訊自白並無可採，且公
    訴人認定事實所憑之證據，尚未達於通常一般人均不致有懷疑，而得確信其為事
    實之程度無法為有罪之認定基礎。此外，復查無其他積極證據可資佐證，揆諸前
    開說明，犯罪尚屬不能證明，應為無罪之諭知。
五、另公訴人雖指被告未依電子遊戲場業管理條例規定辦理營利事業登記等情，亦涉
    犯電子遊戲場業管理條例第二十二條之規定，惟被告既係不明人士利用之人頭，
    已如前所述，是被告既非該超商之實際負責人，亦無以營利意思設置電子遊戲機
    之行為，即不負有向臺南市政府申辦電子遊戲場業營利事業登記之義務。從而，
    被告並無違反電子遊戲場業管理條例規定，併此敘明。
六、再被告涉犯本件頂替罪部分，應由檢察官另行偵辦，併此敘明。
據上論斷，應依刑事訴訟法第四百五十二條、第三百零一條第一項，判決如主文。
本案經檢察官甲○○到庭執行職務。
中    華    民    國    九十三        年      十二      月      十六    日
                                  臺灣臺南地方法院刑事第十庭
                                      審判長法  官  鄭 文 祺
                                            法  官  林 中 如
                                            法  官  蔡 奇 秀
右正本證明與原本無異。
如不服本判決，應於判決送達後十日內，向本院提出上訴狀。
                                           書記官   尹 之 玲
中    華    民    國    九十三        年      十二      月      十六    日
